【裁判字號】    98,交易,296
【裁判日期】    981110
【裁判案由】    公共危險
【裁判全文】
臺灣桃園地方法院刑事判決             98年度交易字第296號
公  訴  人  臺灣桃園地方法院檢察署檢察官
被      告  甲○○
上列被告因公共危險案件，檢察官原聲請簡易判決處刑（98年度
撤緩偵字第168 號），經本院改適用通常程序審理，判決如下：
    主  文
本件公訴不受理。
    理  由
一、聲請簡易判決處刑意旨略以：被告甲○○於民國97年7 月16
    日凌晨2 時許，在桃園縣中壢市中央健保局附近飲用酒類後
    ，已達不能安全駕駛動力交通工具之程度，仍騎乘車號PMU-
    480 號重型機車上路，嗣於同日凌晨3 時52分許，在桃園縣
    中壢市○○○路○ 段421 號前為警查獲，並測得呼氣酒精濃
    度達每公升0.66毫克，因認被告涉犯刑法第185 條之3 之違
    背安全駕駛罪嫌等語。
二、按起訴之程序違背規定者，應諭知不受理之判決，並得不經
    言詞辯論為之。又法院對於檢察官聲請簡易判決處刑案件，
    於審理後認應為無罪、免訴、不受理或管轄錯誤判決之諭知
    者，應適用通常程序審判之，刑事訴訟法第303 條第1 款、
    第307 條、第451 條之1 第4 項但書第3 款、第452 條分別
    定有明文。次按檢察官為緩起訴處分者，得命被告於一定期
    間內遵守或履行刑事訴訟法第253 條之2 第1 項各款所定事
    項。被告於緩起訴期間內如有違背上開應遵守或履行事項之
    情形，檢察官固得依職權或依告訴人之聲請，撤銷原緩起訴
    處分，繼續偵查或起訴，但以原緩起訴處分已經撤銷為前提
    ，此觀刑事訴訟法第253 條之3 第1 項第3 款規定即明（參
    見最高法院94年度台非字第181 號判決意旨）。是縱被告於
    緩起訴期間內雖有違背上開應遵守或履行事項之規定，檢察
    官固得依職權撤銷原緩起訴處分，然其撤銷原緩起訴處分之
    處分倘未確定，檢察官即逕行提起公訴者（或聲請簡易判決
    處刑），因違背刑事訴訟法第253 條之3 第1 項第3 款以原
    緩起訴處分已經撤銷為前提之規定，應認其起訴（或聲請簡
    易判決處刑）之程序違背規定，依刑事訴訟法第303 條第1
    款規定，法院當應諭知不受理判決，始為適法。
三、本件被告因公共危險案件，經臺灣桃園地方法院檢察署檢察
    官偵查後，以被告所犯刑法第185 之3 之服用酒類不能安全
    駕駛動力交通工具而駕駛罪，為死刑、無期徒刑或最輕本刑
    3 年以上有期徒刑以外之罪，參酌刑法第57條所列事項及公
    共利益之維護，認以緩起訴為適當，而於97年7 月18日以97
    年度速偵字第2588號為緩起訴處分，緩起訴期間為1 年，命
    被告於收受檢察官執行緩起訴處分確定後2 個月內，按觀護
    人指示準時參加「道路交通安全之法治教育」講座1 場次，
    且應向國庫支付新臺幣20000 元，並於98年3 月1 日前履行
    完畢。嗣因被告經合法傳喚後，未於緩起訴履行期間內履行
    檢察官所命向國庫支付新臺幣20000 元之事項，經檢察官於
    98年3 月11日撤銷前開緩起訴之處分等情，有前揭緩起訴處
    分書、撤銷緩起訴處分書、臺灣桃園地方法院檢察署檢察官
    執行緩起訴處分命令通知書等附卷可資佐證。
四、然查，上開撤銷緩起訴處分書僅送達至被告於97年7 月16日
    警詢時所陳報之居所「桃園縣桃園市○○○○街46巷16號之
    1 二樓」，並寄存在該管轄區之大樹派出所而為送達之情，
    有臺灣桃園地方法院檢察署送達證書1 紙在卷可稽，惟被告
    於98年1 、2 月份間即已搬離上開桃園市○○○○街居所，
    而遷居至龍潭鄉○○路○ 段174 號1 樓，致未收受本案之撤
    銷緩起訴處分書等情，業據被告於本院訊問時供明在卷，而
    被告雖未向承辦檢察官陳報新居所，以利承辦檢察官對被告
    最新居所為送達，然居所本為暫時居住之處所，隨時有搬遷
    之可能，是檢察官在不知被告最新居所之情況下，依法仍應
    對被告有長久居住意思之戶籍所在地址為送達始為適法，然
    遍查全卷並無檢察官對被告戶籍地址為上開撤銷緩起訴處分
    書送達之送達證書，且卷附臺灣桃園地方法院檢察署乙○堂
    餘98撤緩偵168 字第090239號函亦明示本案撤銷緩起訴處分
    書僅送達被告居所地，從而，被告不知悉其所受之緩起訴處
    分業經撤銷無訛。是以本件撤銷緩起訴處分書並未送達被告
    之戶籍地址，僅寄存送達於被告業已搬遷之桃園縣桃園市○
    ○○○街46巷16號之1 二樓之舊居所，足認前開撤銷緩起訴
    處分書並未合法送達於被告，益見被告迄今尚未喪失刑事訴
    訟法第256 條之1 第1 項所規定得於接受撤銷緩起訴處分書
    後7 日內聲請再議之權利，因被告仍得對該撤銷原緩起訴處
    分之處分聲請再議，該撤銷緩起訴之處分自屬仍未確定。茲
    檢察官撤銷原緩起訴處分之處分既仍未確定，其逕向本院聲
    請簡易判決處刑（與起訴有同一效力），已違背刑事訴訟法
    第253 條之3 第1 項第3 款以原緩起訴處分已經撤銷為前提
    之規定，應認其聲請簡易判決處刑（與起訴有同一效力）之
    程序違背規定，依刑事訴訟法第303 條第1 款之規定，爰不
    經言詞辯論，逕為不受理判決之諭知。
據上論斷，應依刑事訴訟法第452 條、第284 條之1 、第303 條
第1 款、第307 條，判決如主文。
中    華    民    國    98    年    11    月    10    日
                        交通法庭    法  官   魏 于 傑
得於10日內上訴
以上正本證明與原本無異。
如不服本判決應於收受判決後10日內向本院提出上訴書狀，並應
敘述具體理由。其未敘述上訴理由者，應於上訴期間屆滿後20日
內向本院補提理由書( 均須按他造當事人之人數附繕本) 「切勿
逕送上級法院」。
                                    書記官   林 新 裕
中    華    民    國    98    年    11    月    11    日


司法院資訊處製作；財團法人民間司法改革基金會備份。
